# 陈总：关联方的认定.

提问人：a8730760 时间：2019-01-04 19:19:34
陈总：案例：相关条文：10.1.3 具有以下情形之一的法人或其他组织，为上市公司的关联法人：
（一）直接或者间接控制上市公司的法人或其他组织；
（二）由上述第（一）项直接或者间接控制的除上市公司及其控股子公司以外的法人或其他组织；
（三）由第 10.1.5 条所列上市公司的关联自然人直接或者间接控制的，或者由关联自然人担任董事、高级管理人员的除上市公司及其控股子公司以外的法人或其他组织；
（四）持有上市公司 5% 以上股份的法人或其他组织；
（五）中国证监会、本所或者上市公司根据实质重于形式原则认定的其他与上市公司有特殊关系，可能导致上市公司利益对其倾斜的法人或其他组织。
10.1.5 具有以下情形之一的自然人，为上市公司的关联自然人：
（一）直接或间接持有上市公司 5 ％以上股份的自然人；
（二）上市公司董事、监事和高级管理人员；
（三）第 10.1.3 条第（一）项所列关联法人的董事、监事和高级管理人员；
（四）本条第（一）项和第（二）项所述人士的关系密切的家庭成员，包括配偶、年满 18 周岁的子女及其配偶、父母及配偶的父母、兄弟姐妹及其配偶、配偶的兄弟姐妹、子女配偶的父母；
（五）中国证监会、本所或者上市公司根据实质重于形式原则认定的其他与上市公司有特殊关系，可能导致上市公司利益对其倾斜的自然人。
10.1.6 具有以下情形之一的法人或其他组织或者自然人，视同上市公司的关联人：
（一）根据与上市公司或者其关联人签署的协议或者作出的安排，在协议或者安排生效后，或在未来十二个月内，将具有第 10.1.3 条或者第 10.1.5条规定的情形之一；
（二）过去十二个月内，曾经具有第10.1.3 条或者第 10.1.5 条规定的情形之一。
实际情况：上市公司 A 从事体检业务，B 公司从事检测业务。
1 、自然人甲是上市公司 A的高管， 2018 年 9 月从上市公司离职。
2 、自然人甲离职后成为 B 公司的控股股东，且上市公司 A 的两名重要董事 11 、 12 月在 B 担任董事， 12 月中旬离职。上市公司 A 的另一名 18年 9 月高管离职后在 12 月中开始担任 B 公司的董事。
3 、 18 年 9 月上市公司公告参股 B 公司 5% 的股权，截至 2018 年 12月 31 日尚未完成收购且工商也未变更。
问题： 1 、在对 B 公司未完成参股前是否应该认定为 A 公司的关联方（根据与上市公司或者其关联人签署的协议或者作出的安排，在协议或者安排生效后，或在未来十二个月内，将具有第 10.1.3 条或者第 10.1.5 条规定的情形之一） 2 、如果参股前不是关联方，参股后且大部分检测业务在 B公司检测时是 B公司的重要客户，是否应确定为关联方。（投资企业通常可以通过以下一种或者几种情形来判断是否对被投资单位具有重大影响:1、在被投资单位的董事会或类似权利机构中派有代表 2 、参与被投资单位财务和经营政策制定过程 3 、与被投资单位之间发生重要交易 4 、向被投资单位派出管理人员 5 、向被投资单位提供关键资料）根据第三条是否可以认定为 A公司对 B公司有重大影响，对其按权益法核算，且作为关联方披露。

回答人：chenyiwei
1 、 2 、参股前 12 个月即可能被认定为关联方（潜在关联人）。
3 、会计上仅仅参股 5%不足以认定关联方，但从你说的情况看 A与 B 关系特殊，应考虑基于实质重于形式原则认定关联方。

提问人：a8730760 时间：2019-01-05 15:33:07
陈总，如果不参股的话，仅凭（ 1 、自然人甲是上市公司 A 的高管， 2018年 9 月从上市公司离职。
2 、自然人甲离职后成为 B 公司的控股股东，且上市公司 A 的两名重要董事 11 、 12 月在 B 担任董事， 12 月中旬从 B 离职，仍在 A 担任重要董事。上市公司 A 的另一名 18 年 9 月高管离职后在 12 月中开始担任 B公司的董事。“根据与上市公司或者其关联人签署的协议或者作出的安排，在协议或者安排生效后，或在未来十二个月内，将具有第 10.1.3 条或者第10.1.5 条规定的情形之一”）这些是否要作为关联方披露

回答人：chenyiwei
仍应作为关联方披露。

提问人：a8730760 时间：2019-01-06 13:40:14
谢谢陈总，如果未来不参股的话，是不是在 2019 年作为关联方，在 2020年就不作为关联方披露了

回答人：chenyiwei
可能这样，但不要忘了实质重于形式原则。